臺灣新竹地方法院刑事判決　　　　　　　　　　　　　九十一年度易字第三五四號
　　公　訴　人　臺灣新竹地方法院檢察署檢察官
　　被　　　告　甲○○
　　　　　　　　壬○○
　　　　　　　　乙○○
　　　　　　　　辛○○○
　　共　　　同
　　選任辯護人　林清漢律師
右列被告等因傷害案件，經檢察官提起公訴（九十一年度偵字第三０七號），本院判
決如左︰
    主  文
甲○○共同傷害人之身體，處拘役肆拾日，如易科罰金，以參佰元折算壹日。
乙○○共同傷害人之身體，累犯，處拘役參拾日，如易科罰金，以參佰元折算壹日。
壬○○、辛○○○均無罪。
    事  實
一、乙○○曾於民國八十五年間因偽造文書等案件，經台灣台南地方法院判處有期徒
    刑十月確定，於八十七年一月十日執行完畢。其與甲○○、辛○○○、己○○等
    人原均係壬○○所經營詮勝快遞之員工，九十年十一月三十日晚上，詮勝快遞之
    員工在新竹市○○路○段某薑母鴨餐廳聚餐，餐畢己○○因酒醉導致行為失控，
    壬○○與其妻丙○○乃電囑己○○之妻庚○○前來餐廳接回己○○，庚○○即邀
    同己○○之父戊○○、母癸○○、弟丁○○同往，同日晚上十時許，丁○○等人
    在新竹市○○路○段二八三號前，見乙○○拉扯己○○，丁○○誤認乙○○毆打
  己○○，因而踢打乙○○，乙○○即基於傷害之犯意，出手還擊，丙○○上前勸
    架，丁○○拉扯沈燕頭髮致丙○○跌倒，甲○○見狀亦基於共同傷害丁○○之犯
    意聯絡，揮拳毆打丁○○之後腦，彼二人繼而聯手對丁○○拳打腳踢，造成丁○○受有左眼眶瘀血、左後頭部血腫、右腹瘀血、左背瘀血、右手瘀血擦破傷、雙
    膝瘀血擦破傷之傷害。
二、案經丁○○訴請台灣新竹地方法院檢察署檢察官偵查起訴。
    理  由
壹、有罪部分：
一、訊據被告乙○○、甲○○矢口否認有何右揭傷害犯行，被告乙○○辯稱：因己○○喝醉了，我們要載他去他朋友的檳榔店，但他坐不住，我在（光復路一段）二
    八三號前等二三十分鐘，他爸媽來了，己○○躲在車下，我與他爸媽要將徐（翊
    薰）拉出來，我在拉徐（翊薰）時，告訴人以為我在打他哥，他先踹我一腳，打
    我背部，當時老闆娘過來，說告訴人怎麼這樣，告訴人就打老闆娘拉她頭髮，我
    同事靠過來，己○○叫我說不要惹事，我說沒有要惹事，如果要惹事，我們不會
    叫他家人來，回頭我就沒看到告訴人，我不知道告訴人怎麼會受傷，我也沒有看
    到告訴人跌倒云云。被告甲○○辯稱：告訴人開車到後看到乙○○在拉己○○，
  告訴人去踢乙○○，呂（俊樺）反身去踢告訴人，老闆娘過來制止。告訴人去拉
    老闆娘頭髮，我們老闆娘跌倒，我去拉開，告訴人推我，我去撞到乙○○機車，
    告訴人起來後，他自己跌倒，往前趴在地上，後來他就跑掉，我們有拉扯，有互
    相推扯云云。惟查，右揭事實業據被害人丁○○指訴甚詳，並有國民醫院出具之
    驗傷診斷書附卷可稽。雖被告甲○○辯稱告訴人受傷係因告訴人自行跌倒所致云
    云，然參酌告訴人所提出之驗傷診斷書所載，告訴人所受之傷勢分佈在身體從頭
    至腳、前後、四肢，若係告訴人自行跌倒、往前趴下，其所受傷勢斷無可能遍佈
    全身。且被告甲○○自承與告訴人確曾發生拉扯、乙○○亦曾反踢告訴人等語。
    而證人丙○○亦證稱：當時己○○已跑到馬路坐在馬路上，我們員工去拉他，他
    弟弟一下車過來，同時說為什麼打他哥哥同時用腳踹乙○○，呂（俊樺）轉身，
    告訴人又打呂（俊樺）一巴掌，接下來雙方互推，我趕忙站在他們兩人中間，我
    說怎麼一回事，告訴人不由分說，就拉我頭髮，我跌倒，告訴人當時來要踹乙○○，丁○○、甲○○有互推等語。則參合告訴人指訴、及其所受傷勢分佈情形暨
    被告甲○○、證人丙○○證述，應認告訴人之傷勢絕非係自行跌倒所致，被告二
    人所辯，尚不足採，其二人傷害犯行堪以認定。
二、核被告二人所為，均係犯刑法第二百七十七條第一項之傷害罪。被告二人間就傷
    害犯行有犯意聯絡及行為分擔，為共同正犯。公訴人雖認被告二人與被告壬○○
    、辛○○○間有犯意聯絡及行為分擔，該四人均應論以共同正犯云云，惟本院認
    被告壬○○、辛○○○二人應未共同參與毆打告訴人（詳後述），此部分論述尚
    有未洽。被告乙○○曾於八十五年間因偽造文書等案件，經台灣台南地方法院判
    處有期徒刑十月確定，於八十七年一月十日執行完畢，此有台灣高等法院被告全
    國前案紀錄表在卷可憑，其受有期徒刑執行完畢後，五年內再犯本件有期徒刑以
    上刑之罪，為累犯，依法加重其刑。爰審酌被告之素行，被告乙○○先受告訴人
    攻擊，本身亦為受害人，被告甲○○係因見乙○○被攻擊及丙○○跌倒乃出手傷
    人，犯罪時所受之刺激、犯罪之手段、告訴人所受傷害程度及被告犯罪後之態度
    等一切情狀，分別量處如主文所示之刑，並均諭知易科罰金之折算標準。
貳、無罪部分：
一、公訴意旨略以：被告壬○○、辛○○○二人亦基於共同傷害告訴人丁○○之犯意
    聯絡，於右揭時地共同聯手對告訴人拳打腳踢，因認被告壬○○、辛○○○二人
    亦犯有傷害罪嫌云云。
二、訊之被告壬○○、辛○○○堅決否認有何傷害告訴人犯行，被告壬○○辯稱：當
    時己○○已醉倒在地上，乙○○要去拉他，告訴人可能看到這樣，以為乙○○在
    打他，告訴人出手打乙○○的臉，我與我太太、甲○○去勸離，當中我太太被推
    倒，我去扶我太太起來，我沒有與告訴人有肢體接觸，我只是要勸架爾已等語。
    被告辛○○○辯稱：己○○亂跑，躲在汽車底下，乙○○蹲著在安撫他，告訴人
    來後，對乙○○說你們在幹什麼，以為呂在打己○○，我老闆娘過去說告訴人為
    何要打人，告訴人拉她頭髮，我與老闆及甲○○過去把告訴人拉開，我沒有碰到
    告訴人，我們還沒拉他，他就跑了等語。
三、經查，公訴人認被告壬○○、辛○○○二人亦涉有傷害犯行無非係以告訴人指訴
    、證人鍾雯證述及驗傷診斷書為主要依據。惟告訴人於本院訊問時坦言當時很亂
    ，不知遭誰毆打，因抱著頭，沒看到誰在打，僅看清楚甲○○等語（參九十一年
    六月十二日訊問筆錄）。而在衝突發生地經營早餐店之證人鍾雯雖於偵查中係證
    稱：當時早餐店已關門，其聽到撞擊店門的聲音，透過門上之投信孔看見丁○○
    被一群人追著打，他們發出很大的追逐聲等語。然告訴人坦言僅遭被告甲○○一
    人追打（參九十一年五月八日訊問筆錄），核與證人鍾雯所證不符，且證人鍾雯
    所證述之一群人，究竟是多少人？且究竟是何人？均無明確之證述，是其於偵查
    中之證述尚不足以證明被告壬○○、辛○○○二人共同毆打告訴人。另證人丙○○證稱：跌倒時，我先生（即被告壬○○）把我扶起來，辛○○○在我旁邊幫我
    撿皮包等語，而證人即告訴人之嫂庚○○於本院亦僅證稱見到被告甲○○毆打告
    訴人頭部等語，證人即告訴人之父戊○○則證稱其拉住被告辛○○○，辛○○○
    不敢打等語。綜上以觀，並無證據足資證明被告壬○○、辛○○○二人共同毆打
    告訴人，尚難依憑告訴人前後不一之指訴及證人鍾雯有瑕疵且模糊之證述，即將
    當時在場之人全部一概認定均有傷害告訴人之犯行。應認公訴人所指被告壬○○
    、辛○○○二人傷害犯行不能證明，爰就其二人為無罪之諭知。
參、據上論斷，應依刑事訴訟法第二百九十九條第一項前段、第三百零一條第一項，
    刑法第二十八條、第二百七十七條第一項、第四十七條、第四十一條第一項、罰
    金罰鍰提高標準條例第一條前段、第二條，判決如主文。
本案經檢察官劉邦繡到庭執行職務。
中      華      民      國    九十一    年      七      月    三十一    日
                                  臺灣新竹地方法院刑事第一庭
                                      法  官  賴  淑  敏
右正本證明與原本無異。
如不服本判決，應於判決送達後十日內向本院提出上訴狀( 應附繕本 )，上訴於
臺灣高等法院。
                                      書記官  曾  秀  貞
中       華      民      國     九十一  年      八      月       一     日
附錄法條：
中華民國刑法第二百七十七條(普通傷害罪)
傷害人之身體或健康者，處三年以下有期徒刑、拘役或一千元以下罰金。
犯前項之罪因而致人於死者，處無期徒刑或七年以上有期徒刑；致重傷者，處三年以
上十年以下有期徒刑。
